【裁判字號】    90,交上易,252
【裁判日期】    901115
【裁判案由】    公共危險等
【裁判全文】
臺灣高等法院高雄分院刑事判決                    九十年度交上易字第二五二號
    上 訴 人  台灣屏東甲方法院檢察署檢察官
    被    告  乙○○
右上訴人因被告公共危險等案件，不服臺灣屏東甲方法院九十年度交易字第一五三號
中華民國九十年八月二十一日第一審判決（起訴案號：臺灣屏東甲方法院檢察署九十
年度偵字第三五七四號、九十年度偵字第三六五○號），提起上訴，本院判決如左：
      主  文
上訴駁回。
      事  實
一、乙○○明知服用酒類後，不能安全駕駛動力交通工具者，不得為駕駛行為，竟於
    民國九十年二月十日凌晨零時許至四時許間，在其屏東市○○○路○段三七六巷
    三二弄七十號自宅內飲酒後，仍駕駛車牌號碼Ｄ七－五九五九號自小客車至屏東
    市○○路橋下夜市吃宵夜，旋於同日凌晨五時許餐畢駕該車沿建南路由北向南行
    經該路段十五號前時，因無法有效操控所駕車輛，以時速七十公里之速度，失控
    衝過道路中心，致撞及對向由陳志良駕駛之車牌號碼Ｄ九－六一七一號自用小客
    車後，復衝撞停放路邊之曾邱秀麗所有車牌號碼000－0000號重機車始停
    止，造成二部自用小客車車頭全毀，曾邱秀麗所有前開機車受損，陳志良並因此
    受有右肱骨骨折、右橈骨骨折、左手尺骨鷹嘴突骨折、胸部挫傷、右手第一蹠骨
    骨折、第一、二、三楔狀骨骨折併脫位、右跟骨骨折、右舟狀骨骨折等傷害。嗣
    乙○○因受傷經送醫後，測得其血液中酒精濃度高達每百毫升二六七．一六毫克
    ，相當吐氣中酒精濃度每公升一．三三毫克，顯已達不能安全駕駛之程度。
二、案經陳志良之妻丙○○告訴及屏東縣警察局屏東分局移送台灣屏東甲方法院檢察
    署檢察官偵察起訴。
    理  由
一、訊據被告乙○○對於前開犯罪事實坦承不諱，核與被害人陳志良、曾邱秀麗所指
    述情節相符，復有驗傷診斷證明書二紙、酒精濃度檢驗報告乙份、現場及車損照
    片十四幀附卷可稽。查本件被告乙○○於肇事後，經測得其血液中酒精濃度高達
    每百毫升二六七．一六毫克，相當吐氣中酒精濃度每公升一．三三毫克，依法務
    部八十八年十月一日法檢字第００三六四一號函附研究報告意旨觀之，酒精對
    人體所產生影響，於呼氣中酒精濃度達每公升０．二五毫克時，即有輕度協調功
 能降低現象，屬輕度中毒，若進而其濃度達每公升０．五五毫克以上者，其肇事
    率將為一般人十倍，因此，被告於肇事後所測得之酒精濃度已超出上開標準甚多
    ，足以影響其判斷力及肢體協調能力，顯達不能安全駕駛動力交通工具之程度至
    明。次按汽車行駛時，應依速限行車，又汽車除行駛於單行道或指定行駛左側車
    道外，在未劃標線之道路，應靠右行駛，此觀道路交通安全規則第九十三條第一
    項前段、第九十五條規定意旨自明；本件事故發生時，現場附近路段雖甫因鋪設
    柏油，而未及劃設標線，然被告乙○○依前開規定，原應注意依市區道路最高不
    得超過每小時四十公里之速限，並靠右行駛，依當時情形並無不能注意之情形存
    在，詎竟疏未注意，不僅以時速七十公里之超速行駛，於行經上開未劃標線之道
    路，猶疏未靠右行駛，亦未注意對向來車，可證被告之駕車失當行為，顯有過失
    ；且被害人陳志良確因本件車禍而受有前揭之傷害，復有驗傷診斷證明書附卷足
    憑，被害人陳志良之傷害結果與被告乙○○之過失行為，自具有相當因果關係。
    事證明確，被告之過失犯行洵堪認定。
二、核被告乙○○所為，係犯刑法第一百八十五條之三服用酒類致不能安全駕駛而駕
    駛動力交通工具罪，及同法第二百八十四條第一項之過失傷害罪。被告乙○○酒
    後駕車致人受傷，就過失傷害罪部分應依道路交通管理處罰條例第八十六條第一
    項規定，加重其刑。又被告乙○○所犯上開二罪，行為互殊，犯意各異，應分論
    併罰之。
三、原審因而適用道路交通管理處罰條例第八十六條第一項，刑法第一百八十五條之
    三、第二百八十四條第一項、第五十一條第五款、第四十一條第一項，罰金罰鍰
    提高標準條例第一條前段、第二條之規定，並審酌被告乙○○之品性、智識程度
    、犯罪所生之損害，其犯罪後雖與被害人成立和解契約，然究遲未履行，及其犯
    罪後態度等一切情狀，就被告服用酒類致不能安全駕駛而駕駛動力交通工具罪及
    過失傷害罪，分別量處有期徒刑陸月及有期徒刑肆月，並定其應執行刑為有期徒
    刑捌月及諭知如易科罰金，均以參佰元折算一日，其認事用法，均無不合，量刑
    亦屬適當，檢察官循告訴人之請求，以原審量刑過輕，提起上訴，指摘原判決不
    當，並無理由，應予駁回。
據上論結，應依刑事訴訟法第三百六十八條，判決如主文。
本案經檢察官沈紹嘉到庭執行職務。
中      華      民      國    九十      年     十一 月     十五     日
                              臺灣高等法院高雄分院刑事第七庭
                                  審判長法官  李春昌
                                        法官  張盛喜
                                        法官  黃憲文
右正本證明與原本無異。
不得上訴。
                                      書記官  黃玉珠
中    華    民    國      九十      年      十一      月     十九       日
附錄：本判決論罪科刑法條：
刑法第一百八十五條之三
服用毒品、麻醉藥品、酒類或其他相類之物，不能安全駕駛動力交通工具而駕駛者，
處一年以下有期徒刑、拘役或三萬元以下罰金。
刑法第二百八十四條第一項：
因過失傷害人者，處六月以下有期徒刑、拘役或五百元以下罰金。致重傷者，處一年
以下有期徒刑、拘役或五百元以下罰金。
                                                                        Ｆ


司法院資訊處製作；財團法人民間司法改革基金會備份。
